【裁判字號】    98,訴緝,34
【裁判日期】    981022
【裁判案由】    違反毒品危害防制條例
【裁判全文】
臺灣嘉義地方法院刑事判決              98年度訴緝字第34號
公  訴  人  臺灣嘉義地方法院檢察署檢察官
被      告  甲○○
                    （現另案於臺灣高雄第二監獄執行中）
上列被告因違反毒品危害防制條例案件，經檢察官提起公訴（97
年度毒偵字第1676號），被告於準備程序中就被訴事實為有罪之
陳述，經本院合議庭裁定由受命法官改依簡式程序審理，判決如
下：
    主  文
甲○○施用第一級毒品，處有期徒刑捌月。扣案第一級毒品海洛
因貳包（驗餘淨重各為零點壹肆捌捌、零點壹肆壹伍公克）及裝
置前開毒品海洛因之包裝袋貳只均沒收銷燬之。
    犯罪事實
一、甲○○前因施用毒品案件，經本院裁定送強制戒治後，認無
    繼續施以強制戒治之必要，於民國97年5 月12日執行完畢釋
    放。詎仍不思警惕，仍於上開強制戒治執行完畢後5 年內，
    復於97年10月27日上午某時許，在其嘉義縣民雄鄉○○村○
    ○街319 號住處內，以將第一級毒品海洛因（以下簡稱海洛
    因）摻入香菸中吸食之方式施用海洛因1 次。嗣因行跡可疑
    ，經警於同年月28日16時30分許，在嘉義市○區○○路與保
    安四路前處查獲，當場扣得海洛因2 小包（驗餘淨重分別為
    0.1488、0.1415公克），其後並得其同意採尿送驗，結果呈
    嗎啡、可待因陽性反應。
二、案經嘉義市政府警察局第一分局報告臺灣嘉義地方法院檢察
    署檢察官偵查起訴。
    理  由
一、本件係經被告甲○○於準備程序當庭表示認罪，而經本院裁
    定以簡式審判程序加以審理，則依據刑事訴訟法第273 條之
    2 、同法第159 條第2 項之規定，不適用傳聞法則有關限制
    證據能力之相關規定，合先敘明。
二、上揭犯罪事實，業據被告於本院審理中坦承不諱；又被告於
    97年10月28日18時39分許，經警得其同意採尿送驗，其結果
    呈嗎啡、可待因陽性（按施用海洛因後，經人體之水解代謝
    作用，會呈嗎啡、可待因陽性反應）反應等情，有高雄市立
    凱旋醫院濫用藥物尿液檢驗報告（檢體編號為：1D971003號
    ）、代號與真實姓名對照表等在卷足憑。此外，扣案白色粉
    末2 包經送鑑定，結果均檢出海洛因等情，亦有行政院衛生
    署草屯療養院鑑定書97年11月7 日草療鑑字第0971100008號
    鑑定書1 份在卷足參，是被告上揭自白核與事實相符，應堪
    採信。此外，被告前因施用毒品案件，經本院裁定令入戒治
    處所，強制戒治，而於97年5 月12日執行完畢釋放等情，有
    臺灣嘉義地方法院檢察署刑案資料查註紀錄表及臺灣高等法
    院被告前案紀錄表各1 份附卷可憑。是被告施用毒品經強制
    戒治執行完畢釋放後，5 年內再犯施用第一級毒品海洛因之
    犯行，堪以認定，應依法論科。
三、查海洛因為毒品危害防制條例第2 條第2 項第1 款所定之第
    一級毒品，核被告所為，係犯毒品危害防制條例第10條第1
    項之施用第一級毒品罪。被告施用前持有海洛因之低度行為
    ，應為施用之高度行為所吸收，不另論罪。爰審酌被告雖無
    構成累犯之犯罪前科，然其素行非佳，有上開前案紀錄表在
    卷足佐，其施用毒品後經觀察、勒戒及強制戒治程序，猶未
    知所警惕，進而再犯本案，足見其並未徹底戒除施用毒品，
    惟念及施用毒品本質上係戕害自身健康之行為，尚未嚴重破
    壞社會秩序或侵害他人權益，及被告坦承犯行、犯後態度尚
    屬良好等一切情狀，量處如主文所示之刑，以資儆懲。
四、扣案之上開海洛因2 包（驗餘淨重各為0.1488、0.1415公克
    ）既屬第一級毒品，係被告所有持吸食之用，業據被告供明
    在卷，應依毒品危害防制條例第18第1 項前段之規定諭知沒
    收銷燬之。而用以直接包裝前開第一級毒品海洛因之包裝袋
    2 只，因與上開毒品密切接觸，而於送請鑑驗時，鑑驗人員
    依毒品純度定量分析鑑驗標準作業程序，以傾倒、必要時輔
    以刮勺刮取之方式，儘可能將包裝袋內毒品與包裝袋分離後
    分別秤重，所得之毒品重量稱為淨重，包裝袋重量則以空包
    裝重稱之，而將毒品與包裝帶分別秤重，然無論以上開何種
    方式分離，原送驗包裝袋內均仍會有微量毒品成分殘留（參
    見法務部調查局93年11月16日調科壹字第09362396550 號函
    及司法院編印法官辦理刑事案件參考手冊【一】第334 頁）
    ，是上開用以直接包覆所運輸毒品之包裝袋2 只，依現行鑑
    驗技術，顯無法與其盛裝之毒品完全析離，爰併依毒品危害
    防制條例第18條第1 項前段之規定宣告沒收銷燬之（最高法
    院94年度臺上字第5960號、95年度臺上字第3739號判決參照
    ）。
據上論斷，應依刑事訴訟法第273 條之1 第1 項、第299 條第1
項前段，毒品危害防制條例第10條第1 項、第18條第1 項前段，
判決如主文。
本案經檢察官侯德人到庭執行職務。
中    華    民    國    98    年    10    月    22    日
                  刑事第一庭    法  官  張志偉
以上正本證明與原本無異。
如不服本判決應於收受判決後10日內向本院提出上訴書狀，並應
敘述具體理由；其未敘述上訴理由者，應於上訴期間屆滿後20日
內向本院補提理由書（均須按他造當事人之人數附繕本）「切勿
逕送上級法院」。
中    華    民    國    98    年    10    月    22    日
                                書記官  張子涵
附錄法條：
毒品危害防制條例第10條第1 項
施用第一級毒品者，處6 月以上5 年以下有期徒刑。


司法院資訊處製作；財團法人民間司法改革基金會備份。
